【裁判字號】    92,易,603
【裁判日期】    920410
【裁判案由】    竊盜
【裁判全文】
臺灣板橋地方法院刑事判決                          九十二年度易字第六三號
    公  訴  人  臺灣板橋地方法院檢察署檢察官
    被      告  乙○○
右列被告因竊盜案件，經檢察官提起公訴（九十一年度偵字第二二五七號），本院
判決如左：
    主  文
乙○○竊盜，處罰金仟元，如易服勞役，以佰元折算壹日。
    事  實
一、乙○○意圖為自己不法之所有，於民國九十一年十一月二十二日下午四時十一分
    許，在台北縣三重市○○路○段六九巷十號地下一樓家樂福賣場內購物之際，
    將貨架上之「ＨＥＬＬＯ  ＫＩＴＴＹ」行車平安符吊飾袋一個（價值新台幣二
    百九十九元），拆下外包裝盒，取出該平安符吊飾袋置於推車內，嗣在購物完畢
    在收銀台結帳時並未支付該項商品價格即行攜出，得手後，欲離去時經家樂福賣
    場之員工甲○○發覺而報警查獲。
二、案經台北縣政府警察局三重分局報請臺灣板橋地方法院檢察署檢察官偵查起訴。
    理  由
一、訊據被告乙○○在警詢時及偵審中固坦承在前揭時地有至家樂福賣場購物等情不
    諱，惟矢口否認有何竊盜犯行，辯稱：伊是有在賣場內拆封前開行車平安符吊飾
    袋，但伊有把它放回去，至於伊兒子何時拿出來的，伊不知道，伊在收銀台前有
    跟伊兒子講說這個東西太貴了不要買，叫他把它放在收銀台前面的籃子內，放回
    時該行車平安符吊飾袋與包裝盒分開的，甲○○並不是在伊推車內查獲該行車平
    安符吊飾袋，是拿在他手上來問伊，並叫伊將發票借他看一下，伊推車內僅有嬰
    兒床、一些吃的東西和二個試喝玉米濃湯之紙杯而已，並沒有該行車平安符吊飾
    袋云云。然查，右揭事實，業據證人即家樂福賣場員工甲○○在警詢時及偵審中
    證述綦詳，其證稱：案發當天伊是有看到被告在賣場內把吊飾的包裝拆封，所以
    伊開始跟監他的動作，而伊並沒有看到他兒子有拆封動作。因為被告在未結帳前
    ，我們無法認定他是否有偷竊。我們一直等到他結完帳，離開機台，又等了二分
    鐘以上，我們才去質問他。是伊與另外一位同事一起過去，伊當時看到那個吊飾
    是放在推車內前端靠左邊一點，我們就從他的推車裡面，把吊飾拿出來的，我們
    是先詢問他這樣東西有沒有結帳，被告說他完全不知道是怎麼回事，所以伊就請
    他們到辦公室，被告一直都不承認，我們就報警處理。在賣場內有那麼多人，這
    個單價並不高，我們沒有必要特別針對被告等語；又證人即家樂福賣場收銀員鄧
    怡萍亦證稱：若欠缺外包裝，又放在手推車內，我們會認為是客人自己攜帶之物
    品，不會要求他結帳等語，且徵諸常情，證人甲○○與被告素不相識，並無仇怨
    ，應無誣陷被告之理，再參以被告雖辯稱該行車平安符吊飾袋係其子所拿取云云
    ，惟就其對其子言明不欲購買後，究有無看到其子將之放置在收銀台前，供詞前
    開反覆，且其既自承看到其子拿取前開行車平安符吊飾袋時是與外包裝盒分開的
    ，則此舉已足使賣場無法販售該物品，何以其竟未至該行車平安符吊飾袋原置放
    處尋回包裝盒回復包裝，僅要求其子將之丟置在收銀台前，而其子始終坐在其所
    控制之推車內，其竟亦未查看其子究有無放回該物品，在在有悖於常情，是其前
    開辯解，委不足採。此外，復有台北縣政府警察局贓物認領保管單一紙、照片二
    幀及統一發票二紙附卷可稽。至依家樂福賣場所提供之錄影帶經檢察官勘驗結果
    ，在案發當日下午十六時八分九秒至九分四十六秒間，在畫面右下角有被告推車
    結帳之動作，此時其子高宇翔始終未下車或有返還吊飾之動作，而在推車內前端
    有一小白點，此有勘驗筆錄一紙在卷可查，惟因錄影帶之畫面僅拍攝到推車之右
    半側，並未顯示出推車之全貌，而該小白點究竟是否即為上開行車平安符吊飾袋
    ，因畫質及拍攝距離之關係，亦無法明確顯示出來，然參諸前揭說明，並不影響
    本院對前開事實之認定，是本件事證明確，被告竊盜犯行堪以認定，應予依法論
    科。
二、核被告所為，係犯刑法第三百二十條第一項竊盜罪。爰審酌被告之素行、智識程
    度、犯罪動機、手段、所生危害，而本件所竊得之財物價值雖甚低，然被告犯罪
    後未能坦承犯行，犯後態度不佳等一切情狀，量處如主文所示之刑，並諭知易科
    勞役之折算標準，以示懲儆。
據上論斷，應依刑事訴訟法第二百九十九條第一項前段，刑法第三百二十條第一項、
第四十二條第二項，罰金罰鍰提高標準條例第一條前段、第二條，判決如主文。
本案經檢察官王秀慧到庭執行職務
中      華      民      國    九十二    年      四      月      十      日
                                      臺灣板橋地方法院刑事第六庭
                                          法  官  王  士  珮
右正本證明與原本無異。
如不服本判決，應於判決送達後十日內，向本院提出上訴狀。
                                          書記官  程  欣  怡
中      華      民      國    九十二    年      四      月      十      日
附錄本件論罪科刑法條全文：
中華民國刑法第三百二十條
意圖為自己或第三人不法之所有，而竊取他人之動產者，為竊盜罪，處五年以下有期
徒刑、拘役或五百元以下罰金。
意圖為自己或第三人不法之利益，而竊佔他人之不動產者，依前項之規定處斷。
前二項之未遂犯罰之。


司法院資訊處製作；財團法人民間司法改革基金會備份。
